臺灣高等法院臺中分院刑事裁定　
111年度聲字第1134號
聲  請  人  臺灣高等檢察署臺中檢察分署檢察官     
受  刑  人  黃朝通




上列聲請人因受刑人數罪併罰有二裁判以上，聲請定其應執行之
刑（聲請案號：111年度執聲字第507號），本院裁定如下：
    主  文
黃朝通犯如附表所示各罪所處之刑，應執行有期徒刑壹年陸月。
    理  由
一、聲請意旨略以：受刑人黃朝通因廢棄物清理法數罪，先後經
    判決確定如附表，數罪中雖有刑法第50條第1 項但書所列之
    情形，惟受刑人已請求檢察官聲請定應執行刑，應依刑法第
    50條第2 項、第53條、第51條第5 款規定，定其應執行之刑
    ，爰依刑事訴訟法第477 條第1 項聲請裁定等語。 
二、按裁判確定前犯數罪者，併合處罰之；數罪併罰，有二裁判
    以上者，依刑法第51條之規定，定其應執行之刑；又宣告多
    數有期徒刑，於各刑中之最長期以上，各刑合併之刑期以下
    定其刑期，但不得逾30年。刑法第50條第1 項前段、第53條
    、第51條第5 款分別定有明文。次按，數罪併罰之定應執行
    之刑，係出於刑罰經濟與責罰相當之考量，並非予以犯罪行
    為人或受刑人不當之利益，為一種特別的量刑過程，相較於
    刑法第57條所定科刑時應審酌之事項係對一般犯罪行為之裁
    量，為定應執行刑之宣告，乃對犯罪行為人本身及所犯各罪
    之總檢視，除應考量行為人所犯數罪反應出之人格特性，並
    應權衡審酌行為人之責任與整體刑法目的及相關刑事政策，
    在量刑權之法律拘束性原則下，依刑法第51條第5 款之規定
    ，採限制加重原則，以宣告各刑中之最長期為下限，各刑合
    併之刑期為上限，但最長不得逾30年，資為量刑自由裁量權
    之外部性界限，並應受法秩序理念規範之比例原則、平等原
    則、責罰相當原則、重複評價禁止原則等自由裁量權之內部
    抽象價值要求界限之支配，以使輕重得宜，罰當其責，俾符
    合法律授與裁量權之目的，以區別數罪併罰與單純數罪之不
    同，兼顧刑罰衡平原則（最高法院100年度臺抗字第440號刑
    事裁定意旨參照）。
三、經查：
  ㈠受刑人因犯施用第一級毒品、廢棄物清理法等數罪，經本院
    先後判處如附表所示之刑確定，有各該案件判決及臺灣高等
    法院被告前案紀錄表在卷可查。受刑人所犯如附表編號1所
    示之罪，乃得易科罰金、得易服社會勞動之罪，編號2則屬
    不得易科罰金、不得易服社會勞動之罪，依刑法第50條第1 
    項但書，原不得併合處罰，惟受刑人已於111年5月12日向檢
    察官聲請定應執行刑，此有臺灣臺中地方檢察署刑法第50條
    第1 項但書案件是否請求定應執行刑調查表及111年5月12日
    執行筆錄各1份在卷可憑（見本院卷第9頁至第15頁），本院
    認檢察官聲請定其應執行之刑為合法正當，應予准許。爰審
    酌受刑人所犯如附表所示各罪之整體犯罪非難評價、罪數所
    反映之受刑人人格特性與犯罪傾向、社會對此部分犯罪行為
    處罰之期待、被告所犯如附表所示各罪之罪名與犯罪手段，
    俱不相同，且侵害法益性質不同，而無責任非難重複之情形
    ，並考量自由裁量之範圍，應受實現刑罰公平性，裁量時應
    遵守之比例原則、公平正義原則等內部性界限，以及本院以
    書面通知受刑人就本件定應執行事件，得具狀陳述意見，惟
    受刑人並未提出任何意見表達等一切情形，合併定其應執行
    之刑如主文所示。
　㈡末按所謂「裁判確定後」，凡裁判已確定即可，而不問該刑
    之執行是否已完畢，若其中數罪之刑業已執行完畢，並不因
    嗣後定其應執行刑，而影響先前該數罪已執行完畢之事實，
    僅係將來執行時應予折抵之問題（最高法院107年度臺抗字
    第319號刑事裁定意旨參照）。受刑人所犯如附表編號1 所
    示之罪，雖已執行完畢（執行案號：臺中地檢108年度執字
    第11964號），此有臺灣高等法院被告前案紀錄表1份在卷可
    佐（本院卷第89頁），惟此部分與其所犯如附表所示之其餘
    之罪，因符合數罪併罰規定，故仍應合併定其應執行之刑，
    再由檢察官於執行時扣除已執行之部分，不致影響受刑人權
    益，附此敘明。
四、依刑事訴訟法第477 條第1 項，刑法第50條第2 項、第53條
    、第51條第5 款，裁定如主文。
中　　華　　民　　國　　111 　年　　6 　　月　　10　　日
        　　刑事第一庭    審判長法　官  江  德  千
　　　　　　　　　　　　　　    法　官  簡  源  希
　　　　　　　　　 　　　　　　 法　官  高  增  泓  
以上正本證明與原本無異。     
如不服本裁定，得於收受送達後5日內向本院提出抗告書狀(須附
繕本)。因疫情而遲誤不變期間，得向法院聲請回復原狀。

                                書記官  黃  美  珍
　　　　　　　　　　　　　　　　
中　　華　　民　　國　　111 　年　　6 　　月　　10　　日

附表：受刑人黃朝通定應執行刑案件一覽表
編號  1 2 （以下空白） 罪名  施用第一級毒品 廢棄物清理法  宣告刑  有期徒刑6月 有期徒刑1年2月  犯罪日期  106年2月3日 108年3月11日  偵查(自訴)機關年度及案號  臺中地檢108年度 撤緩毒偵字第116號 臺中地檢109年度 偵字第5122號等  最 後 事 實 審 法 院 臺中地院 本院   案 號 108年度訴字 第1182號 110年度上訴字 第1048號   判決日 期 108年6月27日 110年10月6日  確定 判決 法 院 臺中地院 最高法院   案 號 108年度訴字 第1182號 111年度台上字 第241號   判決確定日 期 108年7月22日 111年2月10日  是否為得易科罰金、得易服社會勞動之案件  均是 均否  備註  臺中地檢108年度執字第11964號（已執畢） 臺中地檢111年度歸緝字第28號